# 关于免税业务探讨

提问人：ljcllmq 时间：2022-09-26 14:58:54
陈版主您好，根据《税务总局关于完善资源综合利用增值税政策的公告》的规定，公司从事的污水业务享受免征增值税的政策。公司当期产生销项税 300 万，采购对应进项 200 万，是应该确认100 万的其他收益，还是确认 300 万其他收益再加 200 万的进项转出至主营业务成本呢？有没有什么文件依据之类的，谢谢！

回答人：chenyiwei
对于直接享受免征增值税的业务，其收入不计提销项税额；不能抵扣的进项税额直接转入营业成本。该事项不属于政府补助，不应确认为其他收益。